el: Κατάλληλο για καλλιτεχνική τεχνική: Ακρυλική ζωγραφική; Σχέδιο με κάρβουνο; Σχέδιο με γραφίτη/μολύβι; Έργα τέχνης μικτών μέσων; Παστέλ σχέδιο; Ζωγραφική με ακουαρέλα; Άλλο
ja: 利用に適した絵画技法: アクリル画; 木炭画; グラファイト/鉛筆画; ミクストメディアアートワーク; パステル画; 水彩画; その他
ro-RO: Potrivit pentru tehnica artistică: Pictură acrilică; Desen cu cărbune; Desen în grafit/creion; Lucrare de artă din amestec de materiale; Desen pastel; Pictură în acuarelă; Altele
ru: Для какой художественной техники: Рисование акрилом; Рисование углем; Рисование графитом/карандашом; Смешанная техника; Рисование пастелью; Рисование акварелью; Другое
sk-SK: Vhodné pre výtvarnú techniku: Maľba akrylom; Kresba uhlíkom; Kresba grafitom/ceruzou; Umelecké diela zmiešaných médií; Pastelová kresba; Maľba akvarelom; Iné
fi: Sopii taidetekniikkaan: Akryylimaalaus; Hiilipiirustus; Grafiitti-/kynäpiirros; Sekamediataide; Pastellipiirustus; Akvarellimaalaus; Muu
pl: Nadaje się do techniki plastycznej: Malarstwo akrylowe; Rysunek węglem drzewnym; Rysunek grafitowy/ołówkowy; Grafika dla mediów mieszanych; Rysunek pastelowy; Akwarela; Inne
da: Velegnet til kunstteknik: Akrylmaleri; Trækulstegning; Grafit/blyantstegning; Kunstværk med blandede medier; Pasteltegning; Akvarelmaleri; Andet
nl: Geschikt voor kunsttechniek: Acrylverf; Houtskooltekening; Grafiet-/pentekening; Gemengde-mediakunstwerk; Pasteltekening; Aquarelleren; Andere
zh-TW: 適合藝術技法: 壓克力畫; 炭筆畫; 石墨/鉛筆畫; 混合媒材藝術作品; 粉彩畫; 水彩畫; 其他
en: Suitable for art technique: Acrylic painting; Charcoal drawing; Graphite/Pencil drawing; Mixed media artwork; Pastel drawing; Watercolor painting; Other
sl-SI: Primerno za likovno tehniko: Akrilno slikanje; Risanje z ogljem; Risanje z grafitom/svinčnikom; Mešana umetniška dela; Pastelno risanje; Slikanje z akvareli; Drugo
hr-HR: Likovna tehnika za koju je prikladno: Slikanje akrilom; Crtanje ugljenom; Crtanje grafitom/olovkom; Umjetnička djela mješovite tehnike; Crtanje pastelom; Slikanje akvarelom; Ostalo
zh-CN: 适合艺术手法: 丙烯画; 炭笔画; 石墨/铅笔画; 混合媒介艺术品; 粉彩画; 水彩画; 其他
th: เหมาะสำหรับเทคนิคศิลปะ: จิตรกรรมสีอะคริลิก; การวาดภาพด้วยดินสอถ่าน; การวาดด้วยดินสอ/แกรไฟต์; งานศิลปะสื่อผสม; การวาดภาพด้วยสีพาสเทล; การวาดภาพสีน้ำ; อื่นๆ
fr: Convient à la technique artistique: Peinture acrylique; Dessin au fusain; Dessin au graphite/crayon; Œuvre en techniques mixtes; Dessin au pastel; Peinture à l’aquarelle; Autre
de: Eignung für Kunsttechnik: Acrylgemälde; Kohlezeichnung; Graphit-/Bleistiftsketch; Mischtechnik-Kreationen; Pastellzeichnung; Aquarellmalerei; Sonstiges
cs: Vhodné pro výtvarnou techniku: Akrylová malba; Kresba uhlem; Kresba grafitem/tužkou; Umělecká díla se smíšenou technikou; Pastelová kresba; Malování akvarelem; Jiné
pt-PT: Adequado para técnica artística: Pintura em acrílico; Desenho a carvão; Desenho a grafite/lápis; Trabalhos artísticos com técnica mista; Desenhos com pastel; Pintura com aguarela; Outro
lt-LT: Tinka meno technikai: Tapyba akrilu; Piešimas anglimi; Piešimas grafitu / pieštuku; Menas mišriomis priemonėmis; Pastelinis piešinys; Tapyba akvarele; Kita
nb: Egnet for kunstteknikk: Akrylmaleri; Kulltegning; Grafitt/blyanttegninger; Kunstverk med blandede medier; Pastelltegning; Akvarellmaleri; Annet
tr: Sanat tekniğine uygun: Akrilik tablo; Kara kalem çizim; Grafit/Kara kalem çizim; Karışık teknikli sanat eseri; Pastel resim; Suluboya resim; Diğer
hu: Művészeti technika: Akril festés; Szénrajz; Grafit/ceruzarajz; Vegyes média műalkotás; Pasztellrajz; Akvarell festés; Egyéb
vi: Phù hợp với kỹ thuật nghệ thuật: Sơn acrylic; Bản vẽ chì than; Bản vẽ than chì/bút chì; Tác phẩm nghệ thuật đa phương tiện; Bản vẽ màu phấn; Tranh màu nước; Khác
pt-BR: Adequado para técnica artística: Pintura acrílica; Desenho a carvão; Desenho em lápis/grafite; Arte de mídia mista; Desenho pastel; Pintura aquarela; Outro
es: Adecuado para técnica artística: Pintura acrílica; Dibujo de carbón vegetal; Dibujo de grafito/lápiz; Obras de arte multimedia; Dibujo al pastel; Pintura a la acuarela; Otros
bg-BG: Подходящ за художествена техника: Акрилна живопис; Рисуване с въглен; Рисуване с графит/молив; Произведения със смесена техника; Рисуване с пастел; Акварелна живопис; Други
it: Tipi di tecniche artistiche ideali: Pittura acrilica; Disegno a carboncino; Disegno a matita/grafite; Opere d'arte a tecnica mista; Disegno a pastello; Pittura ad acquerello; Altro
sv: Lämplig för konstteknik: Akrylmålning; Träkolsritning; Grafit-/blyertsteckning; Konstverk i mixad media; Pastellteckning; Akvarellmålning; Övrigt
ko: 미술 기법에 적합: 아크릴 페인팅; 목탄 그림; 흑연/연필 그림; 혼합 매체 작품; 파스텔 그림; 수채화 그림; 기타